【裁判字號】    95,聲,725
【裁判日期】    950627
【裁判案由】    返還擔保金
【裁判全文】
臺灣桃園地方法院民事裁定               95年度聲字第725號
聲  請  人  臺灣中小企業銀行股份有限公司
法定代理人  戊○○
代  理  人  丁○○
相  對  人  甲○○
            乙○○原名林朝煌.
            丙○○
上列當事人間聲請返還提存物事件，本院裁定如下：
    主  文
聲請人依本院九十四年度裁全字第七五六七號民事裁定所提存台
灣台北地方法院九十四年度存字第五九三一號提存事件之擔保金
，面額新台幣壹拾萬元之中央政府建設公債九十三年度甲類第四
期債票（代號：Ａ93104） ，准予返還。
    理  由
一、聲請意旨略以：聲請人前因兩造間清償借款事件，曾依本院
    94年度裁全字第7567號民事裁定，為擔保對相對人財產之假
    扣押，向台灣台北方法院（下稱台北地院）提存如主文所示
    100,000 元之中央政府建設公債為擔保金，以台北地院94年
    度存字第5931號提存事件提存後，聲請台北地院對相對人甲○○及丙○○之財產實施假扣押執行在案，惟未對相對人乙○○（原名林朝煌）之財產聲請假扣押強制執行，嗣聲請人
    對相對人乙○○及丙○○取得本案之民事勝訴判決確定，另
    相對人甲○○則出具同意書同意聲請人取回系爭提存物，是
    相對人並無任何損害，為此依民事訴訟法第104 條第1 項規
    定，聲請返還系爭提存物等語。
二、按應供擔保之原因消滅，或供擔保人證明受擔保利益人同意
    返還者，法院應依供擔保人之聲請，以裁定命返還其提存物
    或保證書。前開規定，於其他依法令供訴訟上之擔保者，準
    用之。民事訴訟法第104 條第1 項第1 款、第2 款、第10 6
    條前段分別定有明文。而所謂「應供擔保之原因消滅」係指
    受擔保利益人無損害發生，或假執行之債權人本案全部勝訴
    確定，或已賠償受擔保利益人之損害而言。
三、經查聲請人前以相對人連帶負欠其借款債務新台幣300,000
    元為由，向本院聲請假扣押相對人之財產，並依本院94年度
    裁全字第7567號民事裁定，向台北地院提存如主文所示100,
    000 元之中央政府建設公債為擔保金，以台北地院94年度存
    字第5931號提存事件提存後，對相對人甲○○、丙○○之財
    產實施假扣押執行在案。嗣聲請人撤回系爭假扣押之強制執
    行，且其假扣押之本案請求，亦經本院95年度桃簡字第180
    號清償債務事件判決相對人乙○○、丙○○全部敗訴確定，
    相對人甲○○亦出具同意書，同意聲請人取回系爭提存物之
    事實，有聲請人提出之本院94年度裁全字第7567號民事裁定
    、95年度桃簡字第180 號宣示判決筆錄、判決確定證明書、
    台北地院94年度存字第5931號提存書、民事執行處證明書、
    民事執行處通知、同意書、印鑑證明各1 件在卷可稽，復經
    本院依職權調取本院及台北地院前開民事卷宗查閱屬實，自
    堪信聲請人之主張為真實。足認相對人乙○○、丙○○確未
    因系爭假扣押之執行而有任何損害發生，參照前段說明，聲
    請人原對相對人乙○○、林雅輝提供擔保之原因應已消滅，
    相對人甲○○復同意聲請人取回系爭提存物，從而聲請人聲
    請發還擔保金，合於前開法律規定，應予准許。
四、依民事訴訟法第106 條前段、第104 條第1 項第1 款，裁定
    如主文。
中    華    民    國    95    年    6     月    27    日
                  民事第三庭    法  官  林雯娟
以上正本係照原本作成
如對本裁定抗告須於裁定送達後10日內向本院提出抗告狀，並應
繳納抗告裁判費新台幣1,000 元。
中    華    民    國    95    年    6     月    27    日
                            書記官  劉彩華


司法院資訊處製作；財團法人民間司法改革基金會備份。
